臺灣基隆地方法院刑事判決　　　　　　　　94年度易字第19號
公　訴　人　臺灣基隆地方法院檢察署檢察官
被　　　告　甲○○　男　44歲.
上列被告因傷害等案件，經檢察官提起公訴（94年度偵字第204
號），被告於準備程序進行中就被訴事實為有罪之陳述，經受命
法官告知其簡式審判程序之旨，並聽取公訴人及被告之意見後，
經本院合議庭裁定由受命法官獨任進行簡式審判程序，判決如下
：
    主  文
甲○○服用酒類，不能安全駕駛動力交通工具而駕駛，處拘役
拾日，如易科罰金，以佰元折算壹日。又對於公務員依法執行
職務時，施強暴，處有期徒刑貳月，如易科罰金，以佰元折算
壹日。
    事  實
一、甲○○明知服用酒類或其他相類之物，將使其駕駛車輛時之
    注意力減低，反應能力趨緩，而危及其他用路人之行車往來
    安全，竟仍於民國九十四年一月二日晚間六至七時許，在臺
    北縣三重市○○○路大智街其太太娘家飲用約二百西西之高
    梁酒，陷己於不能安全駕駛動力交通工具之程度後，於同日
    晚間七時許，駕駛車牌號碼Ｋ八─六一四一號自用小客車自
    前開處所上路，並行駛國道一號高速公路欲返回其瑞芳家中
    ，同日晚間七時十五分許（起訴書記載為晚間七時二十六分
    許），行至國道一號高速公路北向七公里九百公尺即汐止收
    費站處，因車身搖擺，為國道公路警察局第一警察隊警員乙
    ○○攔停，並以儀器測得甲○○呼氣中酒精濃度達每公升零
    點八八毫克，因其已涉公共危險罪，乙○○乃告知甲○○違
    規事實，詎甲○○明知員警正依法職行職務中，竟以右拳揮
    擊乙○○臉部，並以雙手抓乙○○之頸部，且拉扯乙○○所
    著警用雨衣，藉此對乙○○施強暴，致乙○○受有右臉部擦
    傷零點三乘零點三公分、前頸部擦傷零點八乘零點二公分、
    左手部擦傷零點零五公分乘二之傷害（傷害部分，業據乙○
    ○撤回告訴），且所著之雨衣左肩部破損，嗣經現場目擊拖
    吊車駕駛人吳仁維上前勸阻，並經其他獲報警員趕到制伏而
    查獲。
二、案經國道公路警察局第一警察隊移送臺灣基隆地方法院檢察
    官偵查起訴。
　　理　由
一、公共危險部分：
　　右揭被告服用酒類後，不能安全駕駛動力交通工具而駕駛之
　  事實，業據被告於警訊、偵查及本院準備程序及審理時供承
    不諱。按酒精濃度呼氣已達每公升零點五五毫克時，肇事率
    為一般正常人之十倍，認已達不能安全駕駛之標準，有法務
    部八十八年五月十八日法八八檢字第ＯＯ一六六九號函及其
    所附法務部八十八年五月十日會議紀錄可資參照，而被告呼
    氣酒精濃度達每公升零點八八毫克，且其行駛途中車身左右
    搖晃，被查獲後有出入車門困難之情形，並於查獲、測試或
    詢門過程有語無倫次等情，有酒測單、刑法第一百八十五條
    之三案件測試觀察紀錄表及內政部警政署國道公路警察局公
    警局交字第Ｚ00000000號舉發違反道路交通管理事
    件處理單各一紙在卷可稽，堪認被告已達不能安全駕駛動力
    交通工具之狀態。事證明確，其服用酒類不能安全駕駛動力
    交通工具而駕駛之犯行，應堪認定。
二、妨害公務部分：
    右揭被告於員警乙○○依法執行職務時，以右拳揮擊乙○○
    之臉部，並以雙手抓其頸部，且拉扯其所著警用雨衣等情，
    業據被告於本院準備程序及審理時坦承不諱，並經證人即本
    件執勤員警乙○○於警訊及本院準備程序時、證人吳仁維於
    警訊時證述明確（見偵查卷第八至九頁、本院九十四年一月
    二十四日準備程序筆錄），復有行政院衛生署醫院驗傷診斷
    書、員警受傷及警用外套雨衣破損照片四幀在卷及該破損雨
    衣扣案可資佐證，足認被告之前揭自白與事實相符。至被告
    嗣於本院審理時雖又改稱其未以拳頭歐打乙○○臉部，惟被
    告確有以拳頭歐打乙○○之事實，已據證人乙○○、吳仁維
    詳述如前，其嗣後空言否認，自不足採，而應以其前揭與證
    人證述相符之自白為可採。本案事證明確，其妨害公務之犯
    行，亦堪認定。
三、核被告所為，係犯刑法第一百八十五條之三之服用酒類不能
    安全駕駛動力交通工具而駕駛罪及同法第一百三十五條第一
    項之妨害公務罪。其所犯上開二罪，犯意各別，罪名互殊，
　　應予分論併罰。爰審酌被告於酒後注意能力減退仍駕駛動力
    交通工具，並駛上高速公路，置自己及他人生命財產安全於
    不顧，且於員警取締時，復對員警施以強暴行為，其所為不
    但造成公共危險，且損及公權力之行使，惟酌以被告所施強
    暴行為之程度非重，並已與員警達成和解，賠償員警個人損
    害，暨其犯後坦承大部分犯行之態度等一切情狀，就其所犯
    上開二罪，分別量處如主文所示之刑，並均諭知易科罰金之
    折算標準，以示懲儆。
四、公訴意旨另以：甲○○於員警乙○○要求其上警車時，以拳
    毆乙○○臉部，再以雙手抓乙○○之頸部，致乙○○受有右
    臉、前項、左手等處擦傷，因認被告此部分另涉刑法第二百
    七十七條第一項之傷害罪嫌。惟按告訴乃論之罪，告訴人於
    第一審辯論終結前得撤回其告訴；又告訴經撤回者，應諭知
    不受理之判決，刑事訴訟法第二百三十八條第一項、第三百
    零三條第三款定有明文。查本件告訴人乙○○告訴被告傷害
　　案件，起訴書認被告係觸犯刑法第二百七十七條第一項之罪
　  ，依同法第二百八十七條前段之規定，須告訴乃論。茲告訴
    人乙○○已於九十四年一月二十四日當庭以言詞並具狀向本
    院撤回告訴（見本院當日準備程序筆錄及卷附撤回告訴聲請
    狀），依照前揭說明，本件就被告所涉傷害部分，本應諭知
    不受理之判決，惟公訴意旨認此部分與前揭論罪科刑之妨害
    公務罪間有想像競合之裁判上一罪關係，爰不另為無罪之諭
    知。
據上論斷，應依刑事訴訟法第二百七十三條之一第一項、第二百
八十四條之一、第二百九十九條第一項前段，刑法第一百八十五
條之三、第一百三十五條第一項、第四十一條第一項前段，罰金
罰鍰提高標準條例第一條前段、第二條，判決如主文。
中　　華　　民　　國　　94　　年　　1 　　月　　31　　日
                  刑事第三庭法  官  王美婷
以上正本證明與原本無異。
對於本件判決如有不服，應於收受送達後10日內，向本院提出上
訴書狀，上訴於臺灣高等法院，並按他造當事人之人數附具繕本
。
中　　華　　民　　國　　94　　年　　1 　　月　　31　　日
                            書記官  劉珍珍
附錄本案論罪科刑法條全文：
刑法第185 條之3
　　 服用毒品、麻醉藥品、酒類或其他相類之物，不能安全駕駛
　　 動力交通工具而駕駛者，處1 年以下有期徒刑、拘役或
     30,000元以下罰金。
刑法第135條第1項
　　 對於公務員依法執行職務時，施強暴脅迫者，處3 年以下有
　　 期徒刑、拘役或300 元以下罰金。
